臺灣彰化地方法院刑事判決　　　　　　　　　　　　九十一年度訴字第一二號
　　公　訴　人　臺灣彰化地方法院檢察署檢察官
　　被　　　告　丙○○
右列被告因搶奪等案件，經檢察官提起公訴（九十一年度偵字第三九六一、四六三六
號），本院判決如左：
    主      文
丙○○竊盜，處拘役伍拾伍日，如易科罰金，以佰元折算壹日，扣案之鑰匙壹把沒
收；又連續意圖為自己不法之所有，而搶奪他人之動產，處有期徒刑壹年貳月，扣案
之安全帽壹頂沒收。
    事      實
一、丙○○因謝阿寶所有，供己騎乘使用之車牌號碼ＫＴＬ─四八五號機車故障，為
    了取得上下班之交通工具，竟意圖為自己不法之所有，基於竊盜犯意，先於民國
    九十一年六月十一日上午八時許，在彰化縣彰化市○○路合作金庫前，見李佶諱
    （起訴書誤載為甲○○所有）所有車牌號碼ＯＷＮ─一０八號重型機車停置路旁
    ，機不可失，即以自備之鑰匙一支，啟動前揭機車電門，發動引擎後，得手後離
    去，供己充作交通工具使用；丙○○竊得前揭機車後，嗣為修繕前開故障ＫＴＬ
    ─四八五號機車，復基於意圖為自己不法所有之概括犯意，以穿著黑色衣褲，頭
    戴半罩式安全帽之方式，先於同年六月十三日下午六時三十分許，在彰化縣員林
    鎮○○路黃昏市場前，見乙○○單獨一人，有可趁之機，即騎乘上開竊得ＯＷＮ
    ─一０八號之機車至乙○○右手邊後，趁乙○○不注意之際，下手行搶乙○○所
    有黑色豹紋之皮包一個，內含牛仔布料之錢包一個、金融卡二張、信用卡三張、
    駕照二張、健保卡一張、車牌號碼ＭＴ八─０一一號行車執照一張及新台幣（下
    同）一千五百元，得手後往彰化縣員林鎮○○路方向逃逸，上開搶奪所得物品，
    除金錢花用淨盡外，其餘物品則棄置在彰化縣員林鎮○○路○段一巷（中荔金屬
    公司）旁之農田；又因缺錢加油花用，再於同年七月十四日下午八時五十五分許
    ，在彰化縣彰化市○○里○○街四十四巷巷口，見吳伊婷一人騎乘腳踏車準備返
    家，隻身可欺，竟騎乘謝阿寶所有之上開機車，趁吳伊婷不注意之際，加速自吳
    伊婷之右後方駛近後，下手行搶吳伊婷所有，置放在腳踏車前置物籃中之黑色手
    提包一個，內有紅色皮夾一個、身分證、郵局提款卡及學生證各一張、眼鏡一副
    及一千四百元，得手後往彰化縣彰化市○○路方向逃逸，搶奪之物品除將金錢供
    賭博電玩花用罄盡外，其餘物品則丟棄在彰化縣埔心鄉○○路之排水溝中，嗣經
    警循線分別於九十一年六月十六日晚間八時四十分，及同年七月十五日凌晨一時
    三十分許，先後在彰化縣員林鎮○○路○段六二四號前，及彰化縣埔心鄉○○路
    七四六巷一弄十二號前查獲，始知上情。
二、案經彰化縣警察局員林分局、彰化分局先後報請臺灣彰化地方法院檢察署檢察官
    偵查起訴。
    理      由
一、訊據被告丙○○對右揭犯行坦承不諱，核與證人即被害人李佶諱之父甲○○、被
    害人乙○○及吳伊婷於警詢中指述之失竊、搶奪之情節相符，並有證人甲○○及
    被害人乙○○出具之贓證物領具保管單各一紙在卷足憑，復有被告所有供行竊之
    鑰匙一支及搶奪時套戴之安全帽一頂扣案可資佐證，被告竊盜、搶奪犯行洵堪認
    定。
二、核被告丙○○所為，係犯刑法第三百二十條第一項之竊盜罪，及同法第三百二十
    五條第一項之搶奪罪。被告先後二次之搶奪犯行，時間緊接，罪名與構成要件相
    同，顯係基於概括犯意而為，應依連續犯規定論以一罪，並加重其刑。又被告竊
    取車之目的原在供己作為交通工具使用，嗣後始起意搶奪，所犯上開竊盜及搶奪
    二罪，犯意各別，犯罪構成要件不同，行為互殊，顯係基於各別犯意為之，應予
    分論併罰，公訴人認被告涉犯之上開竊盜、連續搶奪罪名間，有方法、結果之牽
    連關係，尚屬有誤。爰審酌被告前已有搶奪之非行，有其前案資料可按，素行不
    佳，且年輕力壯，身體四肢無殘缺，竟不思以正當途徑獲取所需，反而以竊盜、
    搶奪之方式取他人財物，輕忽尊重他人財產，破獲社會秩序，並危害全民安全甚
    深，所為除對於被害人受侵害之際，心理、精神恐慌不安外，縱案件破獲後，猶
    然心存餘悸，經久難以平釋，自不宜輕縱，方能促其醒悟悛改，惟其所得金額非
    鉅，及其犯罪後態度等一切情狀，分別量處如主文所示之刑，並就竊盜罪部分諭
    知易科罰金折算標準。至於扣案之鑰匙一支、安全帽一頂，分別為被告所有供犯
    罪所用之物，依法併予宣告沒收之。
據上論斷，應依刑事訴訟法第二百九十九條第一項前段，刑法第三百二十條第一項、
第五十八條、第三百二十五條第一項、第四十一條第一項前段、第三十八條第一項第
二款，罰金罰鍰提高標準條例第一條前段、第二條，判決如主文。
本案經檢察官施教文到庭執行職務。
中      華      民      國    九十一    年      九      月     三十     日
                                臺灣彰化地方法院刑事第二庭
                                    法      官  李  水  源
右正本證明與原本無異。
如不服本判決，應於判決送達後十日內向本院提出上訴狀( 須附繕本 )。
告訴人或被害人對於判決如有不服具備理由請求檢察官上訴者，其上訴期間之計算係
以檢察官收受判決正本之日期為準。
                                    法院書記官  廖  建  興
中      華      民      國    九十一    年      十      月       四     日
附錄本案論罪科刑法條全文
刑法第三百二十條：
意圖為自己或第三人不法之所有，而竊取他人之動產者，為竊盜罪，處五年以下有期
徒刑、拘役或五百元以下罰金。
意圖為自己或第三人不法之利益，而竊佔他人之不動產者，依前項之規定處斷。
前二項之未遂犯罰之。
刑法第三百二十五條：
意圖為自己或第三人不法之所有，而搶奪他人之動產者，處六月以上五年以下有期徒
刑。
因而致人於死者，處無期徒刑或七年以上有期徒刑，致重傷者，處三年以上十年以下
有期徒刑。
第一項之未遂犯罰之。
